臺灣新竹地方法院刑事判決
110年度易字第470號
公  訴  人  臺灣新竹地方檢察署檢察官
被      告  曾文良



指定辯護人  本院公設辯護人周凱珍
上列被告因竊盜案件，經檢察官提起公訴（110年度偵字第4153
號)，被告於本院準備程序中，就被訴事實為有罪之陳述，經本
院告知簡式審判程序意旨，並聽取公訴人、被告及辯護人之意見
後，裁定依簡式審判程序審理，並判決如下：
    主  文
曾文良犯攜帶兇器竊盜罪，累犯，處有期徒刑柒月。未扣案之犯
罪所得新臺幣陸拾元、保力達參瓶均沒收，於全部或一部不能沒
收或不宜執行沒收時，均追徵其價額。
    事  實
一、曾文良意圖為自己不法之所有，基於攜帶兇器竊盜及毀損之
    犯意，於109年12月15日3時50分許，騎乘所有之車牌號碼00
    0-000號普通重型機車，至陳冠志向謝玉蘭租用所經營位於
    新竹縣○○鄉○○路000號之琳兒檳榔攤，持客觀上可作為兇器
    使用之砂輪機（未扣案），破壞該檳榔攤之外側鐵窗致令該
    鐵窗喪失其效用後，侵入該檳榔攤內，竊取陳冠志所有之該
    檳榔攤內之現金約新臺幣（下同）60元及保力達3瓶，得手
    後離去。嗣經陳冠志發現上開財物失竊而報警，經警調閱監
    視錄影畫面後循線查悉上情。
二、案經謝玉蘭、陳冠志訴由新竹縣政府警察局新湖分局報告臺
    灣新竹地方檢察署檢察官偵查後起訴。
　　理  由
壹、程序方面：　
　　本案被告曾文良所犯係死刑、無期徒刑、最輕本刑為3年以
    上有期徒刑以外之罪，其於準備程序中就被訴事實為有罪之
    陳述，經法官告知簡式審判程式之旨，並聽取公訴人、被告
    及辯護人之意見後，本院依刑事訴訟法第273條之1第1項之
    規定，裁定進行簡式審判程序。是本案之證據調查方式及證
    據能力之有無，依刑事訴訟法第273條之2及第159條第2項之
    規定，不受同法第159條第1項、第161條之2、第161條之3、
    第163條之1及第164條至第170條規定之限制，合先敘明。
貳、實體方面：
一、認定犯罪事實所憑之證據及認定之理由：
　㈠上開犯罪事實，業據被告曾文良於警詢及偵查中、本院準備
    程序及審理中均坦承不諱（偵卷第6至7、47至48頁、本院卷
    第615、621頁），核與證人即告訴人謝玉蘭於警詢中之證述
    （偵卷第14至14-1頁）、證人即告訴人陳冠志於警詢中之證
    述（偵卷第12至13頁）相符，此外，並有白鐵窗估價單1份
    （偵卷第24頁）、員警110年3月16日職務報告1份（偵卷第4
    至5頁）、車輛詳細資料報表1份（偵卷第25頁）、現場蒐證
    及監視器錄影翻拍照片共19張（偵卷第15至23-1頁）附卷可
    稽，足認被告上開任意性自白，核與事實相符，堪予採信。
　㈡本案事證明確，被告上開犯行，洵堪認定，自應依法予以論
    罪科刑。
二、論罪科刑：
　㈠按刑法第321條第1項第3款之攜帶兇器竊盜罪，係以行為人攜
    帶兇器竊盜為其加重條件，此所謂兇器，其種類並無限制，
    凡客觀上足對人之生命、身體、安全構成威脅，具有危險性
    之兇器均屬之，且祇須行竊時攜帶此種具有危險性之兇器為
    已足，並不以攜帶之初有行兇之意圖為必要。查被告行竊所
    持之砂輪機1臺，足以切割破壞金屬材質之鐵窗，顯見該等
    物品質地堅硬、銳利，若持以攻擊人體自能成傷，客觀上當
    足以對人之生命、身體、安全構成威脅，自屬具有危險性之
    兇器無訛。是核被告所為，係犯刑法第321條第1項第3款之
    攜帶兇器竊盜罪、同法第354條之毀損罪。
　㈡被告以一行為而觸犯上開2罪名，為想像競合犯，應依刑法第
    55條前段之規定，從一重之攜帶兇器竊盜罪處斷。
　㈢被告前因施用毒品案件，經本院以103年度審訴字第428號判
    決判處有期徒刑8月確定。又因肇事逃逸等案件，經本院以1
    03年度交訴字第23號判決分別判處有期徒刑1年3月、8月、4
    月、4月、5月確定。再因肇事逃逸等案件，經本院以104年
    度審交訴字第117號判決分別判處有期徒刑1年3月、5月確定
    。上開案件經本院以105年度聲字第859號裁定應執行有期徒
    刑4年5月確定，於107年9月30日縮短刑期執行完畢出監等情
    ，有臺灣高等法院被告前案紀錄表1份在卷可考，其受徒刑
    執行完畢後，5年以內故意再犯本案有期徒刑以上之罪，為
    累犯，且本院認本件加重最低本刑並無罪刑不相當之情形，
    應依刑法第47條第1項之規定加重其刑。
　㈣又被告雖稱其有服用安眠藥，服用之後不知道自己做了什麼
    等語（本院卷第73頁），惟經本院函詢被告就醫之醫療院所
    有無開立安眠藥予被告服用，及被告服用該藥物是否會導致
    行為時不知自己在做何事之情形，經國立臺灣大學醫學院附
    設醫院新竹臺大分院新竹醫院函覆略以：被告服用之安眠藥
    ，若於正常狀況且遵從醫囑劑量下服用，應不會導致在行為
    時不知自己在做何事；天主教仁慈醫療財團法人仁慈醫院函
    覆略以：依藥物仿單無法確認是否導致病患喪失辨識或控制
    能力之關係等情，有國立臺灣大學醫學院附設醫院新竹臺大
    分院新竹醫院110年9月24日新竹臺大分院病歷字第11000104
    14號函、天主教仁慈醫療財團法人仁慈醫院110年9月6日病
    歷摘錄表各1份（本院卷第89、505頁）附卷可參，是以依卷
    內事證尚無從認定被告有因服用安眠藥物或因精神障礙，致
    其辨識行為違法或依其辨識而行為之能力有顯著減低之情況
    ，是以本案並無刑法第19條第1項不罰或第2項減輕其刑之適
    用餘地，附此敘明。
　㈤爰以行為人之責任為基礎，審酌被告前已有竊盜之前案紀錄
    ，有上開前案紀錄表1份附卷足憑，素行難謂良好，詎其又
    攜帶客觀上可作為兇器使用之砂輪機，破壞他人之鐵窗，恣
    意竊取他人財物，對於他人財產缺乏尊重，顯見其法治觀念
    薄弱，實可非難，惟考量被告犯後坦承犯行之犯後態度、犯
    罪之動機、目的、手段及所竊取物品之價值，及其自述國小
    畢業之教育程度、入所前從事開堆高機化學入料之工作，與
    父母同住，家庭經濟狀況貧困（本院卷第621頁）等一切情
    狀，量處如主文所示之刑，以資懲儆。
三、沒收部分：　
　㈠被告竊得之現金60元及保力達3瓶，屬被告為本件竊盜犯行所
    得之物，雖未據扣案，然並未實際合法發還予被害人，應依
    刑法第38條之1第1項前段、第3項規定宣告沒收，並於全部
    或一部不能沒收或不宜執行沒收時，追徵其價額。
　㈡又被告持以為本案竊盜犯行之砂輪機1臺，未據扣案，雖係被
    告犯罪所用，然被告於準備程序中陳稱：砂輪機是朋友的等
    語（本院卷第74頁），無證據證明為被告所有，亦無其他證
    據足資認定尚屬存在，且非屬違禁物或其他依法應沒收之物
    ，爰不予宣告沒收或追徵。
據上論斷，應依事訴訟法第273條之1第1項、第299條第1項前段
，判決如主文。
本案經檢察官陳榮林提起公訴，檢察官劉得為、林李嘉到庭執行
職務。
中　　華　　民　　國　　110 　年　　11　　月　　11　　日
                  刑事第三庭    法　官  王靜慧  
以上正本證明與原本無異。
如不服本判決應於收受本判決後20日內向本院提出上訴書狀，上
訴書狀應敘述具體理由。上訴書狀未敘述上訴理由者，應於上訴
期間屆滿後20日內補提理由書狀於本院(均須按他造當事人之人
數附繕本 )「切勿逕送上級法院」。 
中　　華　　民　　國　　110 　年　　11　　月　　12　　日
                                書記官  林曉郁  
附錄本案論罪科刑法條：
中華民國刑法第321條第1項
犯前條第1項、第2項之罪而有下列情形之一者，處6月以上5年以
下有期徒刑，得併科50萬元以下罰金：
一、侵入住宅或有人居住之建築物、船艦或隱匿其內而犯之。
二、毀越門窗、牆垣或其他安全設備而犯之。
三、攜帶兇器而犯之。
四、結夥三人以上而犯之。
五、乘火災、水災或其他災害之際而犯之。
六、在車站、港埠、航空站或其他供水、陸、空公眾運輸之舟、
    車、航空機內而犯之。
中華民國刑法第354條
毀棄、損壞前二條以外之他人之物或致令不堪用，足以生損害於
公眾或他人者，處2年以下有期徒刑、拘役或1萬5千元以下罰金
。